【裁判字號】    99,訴,570
【裁判日期】    991007
【裁判案由】    所得稅法
【裁判全文】
臺北高等行政法院裁定
                                       99年度訴字第570號
原      告  甲○○
被      告  財政部臺灣省北區國稅局
代  表  人  丙○○○○○○住同上
訴訟代理人  戊○○（兼送達代收人）
上列當事人間所得稅法事件，原告不服財政部中華民國99年1 月
25日台財訴字第09800630110 號訴願決定，提起行政訴訟，本院
裁定如下：
    主  文
原告之訴駁回。
訴訟費用由原告負擔。
    理  由
一、本件被告代表人陳文宗於訴訟進行中依次變更為邱政茂、吳
    自心，茲據被告現任代表人依法具狀向本院聲明承受訴訟，
    核無不合，應予准許。
二、本件訟爭事實，原告係○○  餐飲店負責人，該餐飲店民國
    （下同）94年6 月至12月、95年1 月至12月及96年1 月至3
    月分別給付租金新臺幣（下同）363,333 元、646,666 元及
    16 6,666元，未依規定於給付時扣繳稅款36,333元、64,666
    元及16,666元，被告經限期責令原告補繳應扣未扣稅款及補
    報扣繳憑單，原告未依限補繳及補報，被告始按應扣未扣稅
    額分別處3 倍罰鍰108,999 元、193,998 元及49,998元；原
    告不服申請復查經駁回，再經提起訴願又遭駁回，遂向本院
    提起行政訴訟。
三、按「納稅義務人對於核定稅捐之處分如有不服，應依規定格
    式，敘明理由，連同證明文件，依左列規定，申請復查：一
    、依核定稅額通知書所載有應納稅額或應補徵稅額者，應於
    繳款書送達後，於繳納期間屆滿翌日起算30日內，申請復查
    。」、「罰鍰……除本法另有規定者外，準用本法有關稅捐
    之規定。」為稅捐稽徵法第35條第1 項第1 款及第49條前段
    所明定。經查：
    本件原處分（涉及94、95、96三個年度扣繳稅款及罰款）
      三個年度扣繳稅款之限繳日期均為97年12月11日（參94年
      度原處分卷p.46、95年度原處分卷p.52、96年度原處分卷
      p.46），送達時間均為97年11月28日（參94年度原處分卷
      p.44、95年度原處分卷p.51、96年度原處分卷p.46），均
      應自97年12月11日翌日起算30日內申請復查（申請復查期
      限之末日均為98年1 月10日，該日為星期六，順延至同月
      12日）。三個年度罰款之限繳日期均為98年5 月10日，送
      達時間均為98年3 月31日（參94年度原處分卷p.88、95年
      度原處分卷p.90、96年度原處分卷p.90），均應自98年5
      月31日之翌日起算30日內申請復查（申請復查期限之末日
      均為98年6 月10日）。
    原告遲至98年6 月20日始提出異議書（申請復查），被告
      收文時間均為98年6 月22日（異議書及收文紀錄參見94年
      度原處分卷p.73、95年度原處分卷p.75、95年度原處分卷
      p.75），顯見原告已逾申請復查法定不變期間，才以異議
      書申請復查，其程序已有未合。
四、本件申請復查已經違反稅捐稽徵法第35條第1 項第1 款及第
    49條前段所規定之期限，復查申請逾期已屬程序不合法，復
    查決定及訴願決定從程序上予以駁回，自無違誤，原告復對
    之提起行政訴訟，顯非合法，自應予駁回。本件既屬程序上
    不合法，原告其餘實體上主張自無一一審酌之必要，附此敘
    明。
五、依行政訴訟法第107 條第1 項第10款、第104 條、民事訴訟
    法第95條、第78條，裁定如主文。
中    華    民    國    99    年    10    月    7     日
                    臺北高等行政法院第七庭
                              審判長法  官  帥嘉寶
                                    法  官  林惠瑜
                                    法  官  陳心弘
上為正本係照原本作成。
如不服本裁定，應於送達後10日內向本院提出抗告狀（須按他造
人數附繕本）。
中    華    民    國    99    年    10    月    7     日
                                    書記官  鄭聚恩

司法院資訊處製作；財團法人民間司法改革基金會備份。
